臺灣臺南地方法院刑事判決　　　　　　　96年度易緝字第63號
公　訴　人　臺灣台南地方法院檢察署檢察官
被　　　告　乙○○
　　　　　　　　　　樓之1
上被告因侵占等案件，經檢察官提起公訴（91年度偵緝字第889
號），被告於本院準備程序中就被訴事實為有罪之陳述，經本院
裁定適用簡式審判程序，判決如下：
    主  文
乙○○竊盜，處有期徒刑貳月，如易科罰金，以銀元參佰元即新
臺幣玖佰元折算壹日，減為有期徒刑壹月，如易科罰金，以銀元
參佰元即新臺幣玖佰元折算壹日；又連續意圖為自己不法之所有
，而侵占業務上所持有之物，處有期徒刑柒月，減為有期徒刑參
月又拾伍日，如易科罰金，以銀元參佰元即新臺幣玖佰元折算壹
日。應執行有期徒刑肆月，如易科罰金，以銀元參佰元即新臺幣
玖佰元折算壹日。
    事實及理由
一、本件犯罪事實：乙○○自民國88年間起，受僱於喜皇電子有
    限公司（下稱喜皇公司）擔任維修技術人員，負責送貨維修
    及推銷業務，為從事業務之人，竟基於為自己不法所有之意
    圖，於89年3月間，竊取喜皇公司所有置放在倉庫處之「超
    級小丑」ＩＣ板4片，得手後寄放在不知情之榮樂撞球場處
    ，並收取寄檯押金新臺幣（下同）8,000元得款花用，嗣於
　  於90年6月16日喜皇公司接獲榮樂撞球場之負責人丁春發來
    電詢問，始獲悉上情。乙○○另又基於為自己不法所有意圖
    之概括犯意，連續自90年3月6日起至同年5月20日止，利用
    職務之便，將其職務上向客戶收得應繳回公司之租金27,000
    元，及業務上所持有之萬用編輯ＩＣ─ＲＯＭ軟體，以變易
    持有為所有之意思予以侵占入己。嗣喜皇公司於90年6月初
    核對帳目發現有異，向乙○○詢問始查知上情。
二、上開犯罪事實之證據：
（一）被告於本院審理時之自白。
（二）證人丙○○、丁春發之證言。
（三）卷附喜皇公司付款簽收簿3紙，及被告90年6月7日悔過切
      結書1紙。
三、上揭事實，業據被告坦承不諱，核與證人丙○○、丁春發證
    述之情節相符，復有喜皇公司付款簽收簿，及被告90年6月
    7日悔過切結書在卷可稽，被告之犯行，堪以認定。又被告
    行為後，刑法於95年7月1日修正施行，依修正後刑法第2條
    第1項：「行為後法律有變更者，適用裁判時之法律。但裁
    判前之法律有利於行為人者，適用最有利於行為人之法律。
    」之規定，被告前揭犯行，應適用較有利於被告之修正前刑
    法第41條、第56條之規定：
（一）修正前刑法第41條第1項前段規定：「犯最重本刑5年以下
      有期徒刑以下之刑之罪，而受6個月以下有期徒刑或拘役
      之宣告，因身體、教育、職業、家庭之關係或其他正當事
      由，執行顯有困難者，得以1元以上3元以下折算1日，易
      科罰金。」，參照修正前罰金罰鍰提高標準條例第2條（
      已刪除）規定，修正前刑法第41條第1項規定易科罰金最
      高數額為銀元300元即新臺幣900元；而修正後之刑法第41
      條第1項前段則規定：「犯最重本刑5年以下有期徒刑以下
      之刑之罪，而受6個月以下有期徒刑或拘役之宣告者，得
      以新臺幣1,000元、2,000元或3,000元折算1日，易科罰金
      。」，比較新舊法結果，以舊法較有利於行為人。
（二）連續數行為而犯同一之罪名，均在新法施行前者，新法施
      行後，應依新法第2條第1項之規定，適用最有利於行為人
      之法律（參最高法院95第8次刑事庭會議決議），則新法
      施行前之連續犯論以一罪，與新法施行後，數犯罪行為應
      分論併罰相較，自以適用舊法連續犯之規定，即修正前刑
      法第56條，較有利於行為人。
四、核被告所為，係犯刑法第320條第1項竊盜罪，及同法第336
    條第2項之業務侵占罪；且被告先後2次侵占行為，時間緊接
    、方法雷同，觸犯構成要件相同之罪名，顯係基於概括犯意
    所為，為連續犯，應論以一罪，並加重其刑。又其所犯上開
    2罪間，行為互殊，犯意各別，應分論併罰之。爰審酌被告
    曾違反動產擔保交易法，並犯竊盜罪之前案紀錄，素行不佳
    ，及畏罪潛逃後又自行到案坦承犯行等一切情狀，分別量處
    如主文所示之刑，併諭知易科罰金之折算標準。又被告上開
    犯行均發生於96年4月24日前，且所犯罪名及其宣告刑，均
    合於中華民國96年罪犯減刑條例減刑要件，乃分別減其刑，
    並依法定其應執行刑及諭知易科罰金之折算標準。
據上論斷，應依刑事訴訟法第273條之1第1項、第299條第1項前
段、第310條之2、第454條，刑法第2條第1項前段、修正前刑法
第56條、刑法第320條第1項、第336條第2項、第51條第5款、修
正前刑法第41條第1、2項，廢止前罰金罰鍰提高標準條例第2條
、現行法規所定貨幣單位折算新臺幣條例第2條，中華民國96年
罪犯減刑條例第2條第1項第3款、第7條、第9條，判決如主文。
本案經檢察官甲○○到庭執行職務。
中　　華　　民　　國　　96　　年　　9 　　月　　12　　日
 　　　　　　　　 刑事第十二庭  法　官　魏玉英
以上正本證明與原本無異。
如不服本判決應於收受本判決後10日內向本院提出上訴書狀，並
應敘述具體理由。如未敘述上訴理由者，應於上訴期間屆滿後20
日內向本院補提理由書狀（均須按他造當事人之人數附繕本）「
切勿逕送上級法院」。
　　　　　　　　　　　　　　　　書記官　曾盈靜
中　　華　　民　　國　　96　　年　　9 　　月　　13　　日
附錄本案論罪科刑法條全文
中華民國刑法第320條
（普通竊盜罪、竊佔罪）
意圖為自己或第三人不法之所有，而竊取他人之動產者，為竊盜
罪，處5年以下有期徒刑、拘役或5百元以下罰金。
意圖為自己或第三人不法之利益，而竊佔他人之不動產者，依前
項之規定處斷。
前二項之未遂犯罰之。
中華民國刑法第336條
（公務公益侵占罪、業務侵占罪）
對於公務上或因公益所持有之物，犯前條第1項之罪者，處1 年
以上7年以下有期徒刑，得併科5千元以下罰金。
對於業務上所持有之物，犯前條第1項之罪者，處6月以上5年以
下有期徒刑，得併科 3 千元以下罰金。
前二項之未遂犯罰之。
